# Mattéo Groult

Développeur web

20 Rue du Puits Picard 14000, Caen

06 11 59 07 19

mattgroult10@gmail.com

### PROFIL

Étudiant de 20 ans en licence professionnel DASI (Développement et Administration de Sites Internet), j'envisage de poursuivre ma formation dans le cadre d'un master informatique. Fort de plusieurs expériences dans le monde professionnels, je souhaite mettre à profit mes connaissances et mes compétences.

## COMPÉTENCES

Web:

HTML & CSS

JS PHP CMS

Programmation Objet:

Java C# Python

Base de donnée SQL

Système d'exploitation : Unix et Windows

Professionelles:

Sens de la communication

Gestion du stress Sens de l'organisation

Autonomie Méthode agile

Langue : Anglais B2 Allemand A2

**DIVERS** 

Permis B véhicule personnel

Loisirs : Apiculture

## EXPÉRIENCES

2021 - ...

Projet tutoré • Interface de gestion d'utilisateur

(IUT) Site vitrine et dynamique

Analyser le besoin et mettre en place le cahier des

charges

06/04/2021 - 11/06/2021

Développeur web stagiaire • Transdev LeHavre

Refondre l'extranet via le CMS Joomla

Méthode agile

2019 - 2021

Projet tutoré • Bibliothèque en ligne

(IUT) Mini jeux avec interface graphique

Groupe de 5 personnes Langage : java & HTML

Été 2019 - 2020 - 2021

Service administratif • Ordonnancement • Le Caillebotis Diamond (Lisieux

14100)

#### **FORMATION**

Licence pro DASI

Développement et administration de sites internet

2021 - ...

IUT du Havre

Développement de sites web

Administration des bases

de données

Gestion de projets

**DUT** informatique

2019-2021

IUT du Havre

Programmation et conception

web (HTML/CSS PHP)

Programmation orienté objet

(java)

Base de données (SQL) Administration réseau